臺灣桃園地方法院刑事判決　　　　　　　　　　　　　九十一年度訴字第二四一號
　　公　訴　人　臺灣桃園地方法院檢察署檢察官
　　被　　　告　乙○○
　　指定辯護人　本院公設辯護人　丙○○
右列被告因偽造有價證券案件，經檢察官提起公訴（九十年度偵緝字第六四號），本
院判決如左：
    主  文
乙○○意圖供行使之用，而偽造有價證券，處有期徒刑參年貳月。
如附表所示之偽造本票玖張均沒收。
    事  實
一、乙○○（原名為李錦帆）基於意圖為自己不法所有之犯意，先於民國八十八年一
    月底某日，委託不知情之不詳姓名人士盜刻如附表發票人所示陳玉蓮等九人之印
    章後，再於其位於桃園縣中壢市○○路二四六巷二九弄四七之三號三樓住處，將
    偽刻之陳玉蓮偽蓋於如附表所示之九張本票上，且偽簽陳玉蓮、林何慶、張銀花
    、馮玉光、林聖珺、李錦桐等人之署名，並按捺指印於該九張本票上，而以其等
    發票人，並偽填票面金額、發票日期、到期日期後，偽造上開本票九紙，金額共
    計新台幣（下同）五十三萬五千元，隨即於八十八年二月一日持之向甲○○佯稱
    上開本票係其友人因償還債務所交付者，連同其本人所開立之支票欲以之向甲○
    ○調借現金，屆期並以之償還借款，甲○○不疑有他，誤信有其他發票人可供追
    索而有所保障，乃應允並依約交付五十三萬元現金予乙○○，乙○○亦依甲○○
    之要求於前開九張本票背面以其本人李錦帆之名義背書。嗣因乙○○迄未返還借
    款，甲○○持上開本票向法院聲請核發本票裁定時，始循線知悉上情。
二、案經甲○○訴請台灣桃園地方法院檢察署檢察官偵查起訴。
    理  由
一、訊據被告乙○○固坦承於右揭時、地偽造附表所示之本票持以向告訴人甲○○借
    貸，並於上開本票背書且迄今未還錢一事，惟矢口否認有詐欺犯行，辯稱：伊於
    借款當時不僅有先繳納十六萬元之利息，並有提供名下之不動產為甲○○設定抵
    押，並無詐欺之意云云。然查右揭犯罪事實，業據告訴人甲○○指述綦詳，且有
    附表所示之本票九紙附卷可稽，而附表編號第六號及第八號本票正面（即發票人
    處）之指紋與背書之指紋，分別與內政部警政署刑事警察局存檔指紋卡之乙○○
    右小指及右拇指指紋相符，有該局於九十一年一月十七日出具之九一刑紋第九一
    六四號鑑驗書及其指紋卡在卷可參，甚且依上開本票上發票人之身分證統一編號
    查詢，亦皆無此資料存在，有法務部戶役政連結作業系統九紙在卷足稽，且該九
    張本票之票載號碼，有五張自七六四六九０號至七六四六九四號連號，有三張自
    ００三四二四號至００三四二六號連號，若非被告自行開立，豈有可能票載號碼
    皆係連號？是上開本票為被告偽造一節，足堪認定，而被告既持其偽造之本票向
    告訴人借貸，且迄今未返還借款，足徵其有詐欺之犯意甚明，被告之前開辯詞，
    僅係畏罪卸責之詞，諉無可採。故本件事証明確，被告犯行洵堪認定，應予依法
    論科。
二、按行使偽造有價証券，以取得票面價值之對值，固不另論詐欺罪，但如以偽造之
    有價證券供作擔保或作為新債清償而借款，則其借款之行為，為行使有價證券以
    外之另一行為，其間有方法結果之牽連關係，應論以詐欺罪之牽連犯，此有最高
    法院二十五年上字第一八一四號判例、三十一年上字第四０九號判例及最高法院
    六十二年度第一次刑庭庭長會議決議（一）可資參照。被告持偽造之本票，以新
    債清償而向告訴人借款，則其借款行為，顯為行使偽造有價證券以外之另一行為
    ，核其所為，係犯刑法第二百零一條第一項偽造有價證券、同條第二項之行使偽
    造有證券、第二百十七條第一項偽造印章印文署押罪、第三百三十九條第一項之
    詐欺取財罪。其偽造印章、印文、署押為偽造有價證券之階段行為，不另論罪。
    其行使偽造有價證券之低度行為，應為偽造有價證券之高度行為所吸收，亦不另
    論罪。被告同時一偽造有價證券之行為，侵害如附表發票人等之數個法益，為一
    行為觸犯數罪名，係想像競合犯，應從一重處斷。又被告偽造有價證券罪與詐欺
    取財罪間，有方法結果之牽連關係，為牽連犯，應依刑法第五十五條規定，從一
    重之偽造有價證券罪處斷。爰審酌被告犯罪之動機、目的、手段、偽造之證券數
    目、金額、告訴人所受之損害、被告事後尚未清償其借款及犯罪後之態度等一切
    情狀，量處如主文所示之刑，以資懲儆。至於如附表所示之偽造本票九張，爰均
    依刑法第二百零五條之規定諭知沒收。
據上論斷，應依刑事訴訟法第二百九十九條第一項，刑法第二百零一條第一項、第三
百三十九條第一項、第五十五條、第二百零五條，罰金罰鍰提高標準條例第一條前段
，判決如主文。
本案經檢察官呂寧莉到庭執行職務。
中      華      民      國    九十一    年     十一     月    二十六    日
                              臺灣桃園地方法院刑事第二庭
                                  法  官  林  恆  吉
右正本證明與原本無異。
如不服本判決，應於判決送達後十日內向本院提出上訴狀( 應附繕本 )，上訴於臺灣
高等法院。
                                  書記官  邱  仲  騏
中      華      民      國    九十一    年     十二     月      二      日
附錄論罪科刑法條
刑法第二百零一條第一項、第三百三十九條第一項
中華民國刑法第二百零一條第一項
意圖供行使之用，而偽造、變造公債票、公司股票或其他有價證券者，處
三年以上十年以下有期徒刑，得併科三千元以下罰金。
中華民國刑法第三百三十九條第一項
 (普通詐欺罪)
意圖為自己或第三人不法之所有，以詐術使人將本人或第三人之物交付者
，處五年以下有期徒刑、拘役或科或併科一千元以下罰金。
